# 对长期股权投资准则第三条的理解

提问人：cpab 时间：2017-03-19 01:17:46
长期股权投资第三条 下列各项适用其他相关会计准则：（二）风险投资机构、共同基金以及类似主体持有的、在初始确认时按照《企业会计准则第 22 号——金融工具确认和计量》的规定以公允价值计量且其变动计入当期损益的金融资产，投资性主体对不纳入合并财务报表的子公司的权益性投资，以及本准则未予规范的其他权益性投资，适用《企业会计准则第 22 号——金融工具确认和计量》。此条的理解： 1 、对于风险投资机构、共同基金以及类似主体持有的股权投资：（ 1 ）、如果投资目的是为了转手获得增值，在被投资单位的董事会中派有代表，是为了保证其利益的措施。则应按 22 号准则，按公允价值计量且其变动计入当期损益的金融资产核算。（ 2 ）、如果投资目的是为风险投资机构、共同基金以及类似主体的出资人，日后收购该股权，则可以按 2 号准则，做为长期股权投资核算。我的理解对吗？

回答人：chenyiwei
你的理解不恰当。这一条是针对“风险投资机构、共同基金以及类似主体”自身的会计处理，可以基于持有目的将投资作为金融资产核算，其公允价值变动计入损益。但在相关投资人（对该基金主体具有重大影响的）对该基金进行权益法核算时，如果有意日后收购该基金所持有的股权，则应对该基金的报表进行调整，将其对投资项目的金融资产模式核算调整为权益法核算，再以调整后该基金的报表作为投资人对该基金权益法核算的基础。